臺灣桃園地方法院刑事裁定　　　　　　100年度撤緩字第177號
聲　請　人　臺灣桃園地方法院檢察署檢察官
受　刑　人　林漢威
上列聲請人因受刑人公共危險等案件，聲請撤銷緩刑之宣告（10
0年度執聲字第1785號），本院裁定如下：
    主  文
聲請駁回。
    理  由
一、聲請意旨略謂：受刑人林漢威前因犯公共危險等案件，經臺
    灣桃園地方法院於民國98年12月31日以98年度審交簡字第14
    5 號判處有期徒刑8 月，緩刑2 年，緩刑期內按期於每月10
    日賠償被害人林素華新臺幣（下同）5,000 元，該判決於99
    年1 月25日確定，詎受刑人竟未依判決記載附記事項，按月
    履行，最後一次支付日期為100 年3 月2 日，屢經被害人催
    討未果，復經通知受刑人到案表示無力賠償，顯無賠償之誠
    意，實已動搖原判決認定受刑人知所警惕而予緩刑宣告之基
    礎，無從認定緩刑之宣告得收預期效果，合於刑法第75條之
    1 第1 項第4 款所定撤銷緩刑宣告之原因，依刑事訴訟法第
    476 條規定聲請撤銷前開緩刑宣告云云。
二、按緩刑制度設計之本旨，除可避免執行短期自由刑之流弊外
    ，主要目的係在獎勵惡性較輕者使其遷善，而經宣告緩刑後
    ，若有具體事證足認受宣告者並不因此有改過遷善之意，即
    不宜予緩刑寬典，乃另有撤銷緩刑宣告制度。又受緩刑之宣
    告而違反刑法第74條第2 項第1 款至第8 款所定負擔情節重
    大者，足認原宣告之緩刑難收其預期效果，而有執行刑罰之
    必要者，得撤銷其宣告，刑法第75條之1 第1 項第4 款固有
    明定，惟考立法意旨係以：修正條文第74條第2 項增列法院
    於緩刑期內，得命犯罪行為人於緩刑期內應遵守之事項（例
    如向被害人支付相當數額、向公庫支付一定金額、接受精神
    、心理輔導、提供義務勞務或其他預防再犯之事項），明定
    違反該條所定事項情節重大者，得撤銷其緩刑宣告，以期周
    延，且本條採用職權撤銷主義，賦予法院撤銷與否之權限，
    實質要件即以「足認原宣告之緩刑難收其預期效果，而有執
    行刑罰之必要」，供作審認標準。至於所謂「情節重大」，
    係指受刑人顯有履行負擔之可能，而隱匿或處分其財產、故
    意不履行、無正當事由拒絕履行或顯有逃匿之虞等情事而言
    。準此，上揭「得」撤銷緩刑之情形，法官應依職權本於合
    目的性之裁量，妥適審酌被告於緩刑期間內違反應遵守事項
    之情節是否重大，是否已難收其預期效果，而確有執行刑罰
    之必要，此刑法第75條第1 項所定2 款要件，有一具備，即
    毋庸再審酌其他情狀，應逕撤銷緩刑之情形不同。
三、訊據受刑人固坦認未按期支付賠償予被害人，惟堅詞否認有
    故意不履行支付損害賠償之行為，辯稱：我真的不是沒有誠
    意要還錢，是因為100 年7 月失業，有3 個小孩要養，所以
    一時沒辦法還錢，我最近才又開始工作，希望能夠再與被害
    人談，先請家人借款還錢等語，並提出戶口名簿影本、在職
    證明為據（見本院卷第29頁反面、第31頁反面、第33頁至第
    34頁），經查：
（一）據證人即被害人林素華到庭陳稱：受刑人自99年3 月12日
      起至100 年7 月13日止共付了15次計7 萬5,000 元之款項
      ，每個月還我的錢我都拿去還貸款，受刑人的父親有跟伊
      談可以一次還10萬元，其餘部分伊就不追究，若受刑人有
      還伊10萬元，伊也不希望受刑人被撤銷緩刑等語（見執聲
      卷第2 至第3 頁、29頁反面），而受刑人經林素華當庭同
      意受刑人以一次給付10萬元後，受刑人於是日即在其父支
      助下，給付10萬元予林素華，林素華當庭表明同意不撤銷
      受刑人緩刑乙節，有訊問筆錄、和解書在卷可稽（見本院
      29頁反面、第31頁正、反面、第35至第36頁），是由受刑
      人上開陸續賠償之情以觀，堪認受刑人並非毫無履行之誠
      意。
（二）且經本院查詢受刑人之所得、戶籍、健保等資料暨受刑人
      庭呈上開戶口名簿影本、在職證明書結果，受刑人無財產
      資料（本院卷第15頁至第21頁），其於100 年10月3 日始
      有工作（本院卷第34頁）；而受刑人之戶籍內確有未成年
      家屬數人，亦有上紙戶口名簿影本在卷可稽（見本院卷第
      33頁）。可見受刑人所述其經濟窘困，且需撫養多名未成
      年家屬等情，應非虛構之詞，即難遽認受刑人有何立法理
      由所指「顯有履行負擔之可能，而隱匿或處分其財產、故
      意不履行、無正當事由拒絕履行或顯有逃匿之虞等情事」
      之情形。
（三）是就本案情節以論，受刑人實係礙於一時經濟壓力沈重致
      欠缺給付能力，其主觀上亦查無「逃匿而拒不履行」之惡
      劣心態。此外，聲請人除首開事由外，亦未能具體釋明「
      原宣告之緩刑難收其預期要果，而有執行刑罰之必要」之
      實質要件。綜上所述，本件顯然未具備刑法第75條之1 第
      1 項第4 款之要件，從而，本件聲請，不能准許，應予駁
      回。
四、據上論斷，應依刑事訴訟法第220條，裁定如主文。
中    華    民    國   100    年    11    月    9     日
                  刑事第九庭  法  官  黃俊華
以上正本證明與原本無異。
如不服本裁定，應於裁定送達後5 日內向本院提出抗告狀。
                              書記官  張懿昀
中    華    民    國   100    年    11    月    9     日